臺灣高等法院臺中分院刑事裁定　
111年度聲字第1773號
聲  請  人  臺灣高等檢察署臺中檢察分署檢察官     
受  刑  人  周惠民



上列聲請人因受刑人數罪併罰有二裁判以上，聲請定其應執行之
刑（聲請案號：111年度執聲字第773號），本院裁定如下：
    主  文
周惠民因犯如附表所示各罪所處之刑，應執行有期徒刑壹年壹月
。
    理  由
一、聲請意旨略以：受刑人周惠民因偽造文書等數罪，先後經判
    決確定如附表。數罪中雖有刑法第50條第1項但書所列情形
    ，惟受刑人已請求檢察官聲請定應執行刑，有臺灣臺中地方
    檢察署民國111年8月9日請求檢察官聲請定應執行刑調查表
    足稽，應依刑法第50條第2項、第53條及第51條第5款規定，
    定其應執行之刑，爰依刑事訴訟法第477條第1項規定聲請定
    其應執行刑等語。
二、按裁判確定前犯數罪者，併合處罰之。但有下列情形之一者
    ，不在此限：一、得易科罰金之罪與不得易科罰金之罪。二
    、得易科罰金之罪與不得易服社會勞動之罪。三、得易服社
    會勞動之罪與不得易科罰金之罪。四、得易服社會勞動之罪
    與不得易服社會勞動之罪。前項但書情形，受刑人請求檢察
    官聲請定應執行刑者，依第51條規定定之，刑法第50條定有
    明文。故若受刑人就其所犯數罪所處之各刑，有刑法第50條
    第1項但書之情形，而欲一同併合處罰時，應由受刑人請求
    檢察官向法院聲請定應執行刑，檢察官不得自行依職權逕向
    法院聲請，以維受刑人之權益。
三、經查：
　㈠受刑人周惠民因犯如附表所示等數罪，經臺灣臺中地方法院
    及本院先後判處如附表所示之刑，並經分別確定在案，有各
    該刑事判決及其臺灣高等法院被告前案紀錄表在卷可稽。而
    受刑人所犯如附表所示之各罪，編號1所示之罪為不得易科
    罰金、得易服社會勞動之罪，編號2所示之罪則為得易科罰
    金、得易服社會勞動之罪，合於刑法第50條第1項但書之情
    形。茲檢察官依受刑人周惠民之請求聲請合併定其應執行之
    刑，有卷附受刑人111年8月9日「刑法第50條第1項但書案件
    是否請求檢察官聲請定應執行刑調查表」可稽，茲檢察官聲
    請定其應執行之刑，本院審核認聲請為正當，應定其應執行
    之刑。
　㈡復依最高法院110年度台抗大字第489號大法庭裁定意旨：「
    定應執行刑，不僅攸關國家刑罰權之行使，於受刑人之權益
    亦有重大影響，除顯無必要或有急迫情形外，法院於裁定前
    ，允宜予受刑人以言詞、書面或其他適當方式陳述意見之機
    會，程序保障更加周全。」本院函知受刑人於文到後5日內
    陳述意見，受刑人於111年9月1日親自收受本院函文後，同
    日具狀表示無意見，有本院111年8月30日111中分高刑竟111
    聲1773字第08229號刑事庭函（稿）、送達證書、本院陳述
    意見調查表各1份在卷（見本院卷第55至59頁）可稽。
　㈢另附表編號1之罪，曾經臺灣臺中地方法院以109年度金訴字
    第569號判決處應執行有期徒刑1年，並於111年5月16日確定
    在案；則附表編號1原裁判關於定應執行刑部分之基礎，將
    因本院重新裁定而使原定應執行刑當然失效。惟考量法律性
    內部界限之拘束，更不得重於原裁判原定之應執行刑，使受
    刑人陷於更不利之結果，並衡酌受刑人人格、所犯各罪侵害
    法益之異同（編號1所犯罪質為侵害社會法益暨公共信用之
    罪；附表編號2所犯罪質屬侵害公共信用之犯罪）、對侵害
    法益之加重效應及時間、空間之密接程度，刑罰邊際效應隨
    刑期而遞減及行為人所生痛苦程度隨刑期而遞增，考量受刑
    人復歸社會之可能性，而為整體評價後，爰定應執行刑如主
    文所示。　　
中　　華　　民　　國　　111 　年　　9 　　月　　13　　日
            刑事第九庭  審判長法　官　紀　文  勝
                              法　官　姚  勳  昌
                              法　官　賴  妙  雲
以上正本證明與原本無異。
如不服本裁定，應於收受送達後5日內向本院提出抗告書狀。因
疫情而遲誤不變期間，得向法院聲請回復原狀。

                              書記官  林  玉  惠
　　　　　　　　　　　　　　　
中　　華　　民　　國　　111 　年　　9 　　月　　14　　日



















附表
編號  1  2 （以下空白） 罪名  銀行法 （共22罪） 偽造文書  宣告刑  均處有期徒刑6月 有期徒刑2月   犯罪日期  103.08.25、103.09.01 103.09.04、103.09.12 103.09.17、103.09.19 103.08.28、103.09.25 104.01.16、104.01.28 103.12.02、104.03.06 104.03.12、104.06.01 106.09.13、107.01.03 107.02.23、107.03.21 107.01.25、107.02.14 107.03.14、107.05.09 108.03.22至    109.03.25      偵查(自訴)機 關年度及案號  臺中地檢109年度偵字第8692號 臺中地檢109年度偵字第8692號  最後 事 實 審 法院 臺灣臺中地方法院 臺灣高等法院臺中分院   案號 109年度金訴字 第569號 111年度金上訴字第149號   判決日期 110.11.03 111.05.17   確定判決 法院 臺灣臺中地方法院 最高法院    案號 109年度金訴字 第569號 111年度台上字 第3520號   確定判決日期 111.05.16 111.07.21  得易科、易服社勞否之案件  不得易科 得社勞 得易科 得社勞  備註  臺中地檢111年度執字第7811號 臺中地檢111年度執字第9189號    附表編號1經臺灣臺中地方法院109年度金訴字第569號判決處應執行有期徒刑1年